【裁判字號】    95,抗,5
【裁判日期】    950214
【裁判案由】    本票裁定
【裁判全文】
臺灣彰化地方法院民事裁定  95年度抗字第5號
抗  告  人  乙○○
                        樓
抗  告  人  甲○○
                        樓
相  對  人  丙○○
上列當事人間請求本票裁定事件，抗告人對於本院民國94年11月
7日所為裁定（94年度票字第1546號），提起抗告，本院裁定如
下：
    主  文
抗告駁回。
抗告程序費用由抗告人連帶負擔。
    理  由
一、按執票人向本票發票人行使追索權時，得聲請法院裁定後強
    制執行，票據法第123條定有明文。又本票執票人依上開法
    條之規定，聲請法院裁定許可對發票人強制執行，係屬非訟
    事件，此項聲請之裁定，及抗告法院之裁定，僅依非訟事件
    程序，以審查強制執行許可與否，並無確定實體上法律關係
    存否之效力，如發票人就票據債務之存否有爭執時，應由發
    票人提起確認之訴，以資解決，最高法院56年度台抗字第71
    4號、57年度台抗字第76號著有判例。
二、本件相對人主張：伊執有抗告人為共同發票人，如原裁定所
    示之本票乙紙，並免除作成拒絕證書，詎屆期提示未獲付款
    ，相對人屢為催討，仍未獲置理，爰依票據法第123條規定
    ，聲請裁定許可強制執行等情，已據提出本票乙紙為證，原
    裁定予以准許，即無不合。抗告意旨略以：系爭本票之到期
    日為民國87年2月30日，惟二月僅有28日，並無30日，縱以
    87年2月28日起算，而不以系爭本票發票日87年2月28日起算
    （按本票未載到期日者，視為見票給付，即以發票日者為準
    ），系爭本票執票人之追索權行使時效至遲已於90年2月28
    日消滅，本件相對人遲於94年11月間方執系爭本票聲請本票
    裁定，請求抗告人支付新台幣23萬元之票款即無理由等語。
    經查，抗告人所稱縱使屬實，然票據是否罹於時效消滅乃屬
    實體上之抗辯問題，揆諸上開說明，尚非非訟程序所得審究
    ，如抗告人就票據債務之存否尚有爭執時，應由抗告人另行
    提起確認之訴，以資解決。此因非訟事件之裁定，不經言詞
    辯論，抗告人提出時效抗辯，相對人或許亦有時效中斷事由
    而不及主張，而有礙其防禦之實施。故本件非訟程序應僅就
    形式審查，不得審酌其時效抗辯，抗告人以罹於時效提起抗
    告，為無理由，應予駁回。
三、據上論結，本件抗告為無理由，依非訟事件法第46條、第21
    條第2項，民事訴訟法第495條之1第1項、第449條第1項、第
    95條、第85條第2項，裁定如主文。
中    華    民    國    95    年    2     月    14    日
                      民事第二庭  審判長法官  何志通
                                      法  官  詹秀錦
                                      法  官  康弼周
以上正本係照原本作成。
不得再抗告。
中    華    民    國    95    年    2     月    14    日
                                      書記官  顏督訓


司法院資訊處製作；財團法人民間司法改革基金會備份。
